臺灣高等法院刑事裁定　　　　　　　　 100年度抗字第1273號
抗　告　人
即　被　告　楊京庭
上列抗告人因沒入保證金案件，不服臺灣臺北地方法院100年度
交易字第429號，中華民國100年10月18日裁定，提起抗告，本院
裁定如下：
    主  文
抗告駁回。
    理  由
一、原裁定意旨略以：查被告楊京庭因傷害案件，前經臺灣臺北
    地方法院檢察署檢察官於民國100年4月23日指定保證金新臺
    幣（下同）10,000 元，由被告繳納現金後，將被告釋放等
    情，有臺灣臺北地方法院檢察署暫收訴訟案款臨時收據1紙
    （北檢執臨字第095586號）在卷足憑。茲被告經檢察官起訴
    後，復經原審合法傳喚無正當理由不到庭，且經依法囑託拘
    提無著，亦查無在監在押紀錄之情，有原審送達證書1份、
    臺北市政府警察局士林分局100年10月5日北市警士分刑字第
    10032523800號函、被告之個人基本資料查詢結果、本院出
    入監簡列表各1份在卷可按，顯見被告業已逃匿，揆諸首揭
    規定，爰依法將被告繳納之上開保證金沒入之。
二、抗告意旨略以：被告於100年8月24日出庭應訊後即前往中國
    大陸經商，未接到開庭傳票，請求查明傳票回執即足證明無
    合法送達，被告係合法出境未接到傳票，非故意逃匿，無沒
    入保證金之理由。且因被告代理人即被告之母親於傳票送達
    時，並未在家，無人可接傳票，因而未通知被告應訊，請求
    再度發傳票通知到庭，並廢棄原裁定云云。
三、本院查：
  (一)按具保之被告逃匿者，應命具保人繳納指定之保證金額，並
    沒入之。不繳納者，強制執行。保證金已繳納者，沒入之。
    ，刑事訴訟法第118條第1項定有明文。次按送達於應受送達
    人之住居所、事務所或營業所，不獲會晤應受送達人，亦無
    受領文書之同居人或受僱人時，得將文書寄存送達地之自治
    或警察機關，並作送達通知書，黏貼於應受送達人住居所、
    事務所或營業所門首，以為送達，為民事訴訟法第138條第1
    項所明定，且依刑事訴訟法第62條規定，民事訴訟法第138
    條規定於刑事訴訟準用之。
  (二)本件抗告人即被告楊京庭因傷害案件，前經臺灣臺北地方法
    院檢察署檢察官於100年4月23日指定保證金10,000元，由被
    告繳納現金後，將被告釋放。嗣被告經檢察官起訴，經原審
    行二次準備程序後，將100年9月19日第三次準備程序傳票，
    於100年9月8日以郵務送達至被告住所地臺北市○○區○○
    路15巷15號4樓，茲因郵務人員未獲會晤被告，而將傳票寄
    存於臺北市政府警察局士林分局蘭雅派出所，惟被告無正當
    理由未到庭，嗣原審囑託臺灣士林地方法院檢察署至被告上
    開住所地執行拘提被告，因未發現被告，致拘提無著，有送
    達證書、臺灣士林地方法院檢察署100年9月28日士檢朝廉
    100 助902字第27809號函、臺北市政府警察局士林分局100
    年10 月5日北市警士分刑字第10032523800號函（見原審卷
    第30頁、第36頁、第37頁），及臺灣臺北地方法院檢察署刑
    事保證金收據（見本院卷）在卷可稽，是具保之被告既經合
    法傳喚、拘提無著，顯已逃匿，被告之保證金自應沒入之。
    被告雖抗辯其赴大陸經商，且其母親未在家，因而未接獲傳
    票，送達未合法云云，惟依被告所提抗告狀上記載之被告住
    所地，及卷附法務部戶役政連結作業系統表所載（見原審卷
    第33頁），被告之住所仍設於臺北市○○區○○路15巷15號
    4樓，據此，原審100年9月19日第三次準備程序傳票向被告
    之上開住所送達，因未會晤本人，而將傳票寄存於臺北市政
    府警察局士林分局蘭雅派出所，以為送達，依刑事訴訟法第
    62條、民事訴訟法第138條規定，即生合法送達之效力，被
    告所辯傳票未合法送達乙節，委無可採。綜上，被告既經合
    法傳喚、拘提均未著，已有逃匿之事實，原審裁定將被告原
    繳納之保證金沒入，經核於法並無不合，被告執前詞提起本
    件抗告，指摘原審裁定不當，尚難認有理由，應予駁回。
據上論斷，應依刑事訴訟法第412條，裁定如主文。
中    華    民    國   100    年    11    月    11    日
                  刑事第二十庭  審判長法  官  楊力進
                                      法  官  王世華
                                      法  官  林海祥
以上正本證明與原本無異。
不得再抗告。
                                      書記官  林敬傑
中    華    民    國   100    年    11    月    11    日